臺灣彰化地方法院刑事判決　　　　　　　　九十一年度易字第三七五號
　　公訴人　臺灣彰化地方法院檢察署檢察官
　　被　告　甲○○
右列被告因誣告案件，經檢察官提起公訴( 九十年度偵字第七三七０號 )，本院判決
如左：
    主    文
甲○○未指定犯人，而向該管公務員誣告犯罪，處拘役伍拾日，如易科罰金以佰元
折算壹日。
    事    實
一、緣甲○○與乙○○（原名李彩雲）係多年摯友，二人與王安淇（李彩雲之弟媳）
    於民國八十九年十月間某日，在彰化縣彰化市○○路某處鄭明祿所經營之「元陽
    運動器材」店內，因聊及王安淇之兄嫂（亦為李彩雲之弟媳，係大陸地區人民）
    欲回台生產而需機車代步，甲○○稱其所有之車號ＴＳＱ－八三一號輕型機車未
    在使用，可借予王安淇之兄嫂，乙○○因見上開機車老舊，不適宜給孕婦騎駛，
    便稱願將其所有之機車借予王安淇之二嫂使用，而她則使用甲○○所有之上開機
    車，且雙方並未約定使用期間及歸還地點；不久，甲○○之夫與乙○○因債務而
    生糾紛，甲○○遂於八十九年十一月底搬離原住處，嗣因甲○○欲使用上開機車
    惟不敢出面請求乙○○返還，還明知上開機尚在乙○○使用中並未失竊，竟未指
    定犯人，於九十年二月九日下午二時許，至彰化縣警察局彰化分局民族派出所，
    向司職偵防犯罪之員警李孟勳虛報稱「上述機車，於九十年二月八日下午三時許
    ，在彰化縣彰化市南瑤里南瑤宮前遺失」並請求該管司法警察機關，協助偵查竊
    盜罪嫌。後乙○○於九十年六月二十六日早上九時許，因騎駛上開已報失竊之贓
    車為警誤為嫌犯查獲，經乙○○於警詢、偵訊中之陳述始末，方悉上情。
二、案經臺灣彰化法院檢察署檢察官自動檢舉偵查起訴。
    理    由
一、訊據被告甲○○矢口否認涉有誣告犯行，並辯稱：伊和乙○○有約定還機車應停
    放在彰化市南瑤宮對面騎樓，後來其要用車時，找不到車，非但收到罰單，且又
    找不到乙○○，伊一時慌張告訴警察，警察建議其報失竊。伊方為前開陳報，伊
    並誣告之犯意云云。經查：(一)被害人乙○○指訴稱：其與被告為多年好友，二人
          在供認不諱，核與指證情節相符，並有票據掛失止付申請書及遺失票據申
    報書影本存卷可稽。被告罪證明確，犯行堪予認定。
二、據上論斷，應依刑事訴訟第二百九十九條第一項前段、刑法第一百七十一條第一
    項、第四十二條第二項、罰金罰鍰提高標準條例第一條前段、第二條前段，判決
    如主文。
中    華    民    國    八十        年              月                  日
                                        法      官
右正本證明與原本無異。
如不服本判決，應於判決送達後十日內向本院提出上訴狀( 須附繕本 )。
告訴人或被害人對於判決如有不服具備理由請求檢察上訴者，其上訴期間之計算係以
檢察官收受判決正本之日期為準。
                                        法院書記官
中    華    民    國    八十一      年              月                  日

